---
title: "Netzwerke mit offenen Zitationsdaten"
---

```{r setup, echo=FALSE, message=FALSE}
knitr::opts_chunk$set(
  comment = "#>",
  collapse = TRUE,
  warning = FALSE,
  message = FALSE,
  echo = TRUE,
  fig.width = 6,
  fig.asp = 0.618,
  dpi = 300)
```

### Setup

```{r}
# tidyverse packages https://www.tidyverse.org/ 
library(dplyr) 
library(tidyr)
library(ggplot2)
# ropensci client for crossref
library(rcrossref) # R Client Crossref remote::install_github("ropensci/rcrossref)
# sna
library(sna)
library(network)
library(ggnet)
```

### Data

JASIST Publikationsmetadaten über Crossref Schnittstelle beziehen

```{r}
jasist <- rcrossref::cr_works(filter = list(
  issn = "2330-1643",
  from_pub_date = "2020-01-01",
  until_pub_date = "2020-12-31"
), limit = 250)
jasist_md <- jasist$data
jasist_md
```

### Referenzanalyse

Wie viele und welche Publikationen referenzierten JASIST Artikel 2020?

```{r}
# referenzen
jasist_cit <- jasist_md %>%
  select(doi, title, reference) %>%
  unnest(reference)
jasist_cit
```

Verteilung

```{r}
# referenzen per artikel
cit_stat <- jasist_cit %>%
  group_by(doi) %>%
  summarise(ref_n = n_distinct(key),
            ref_cr = sum(!is.na(DOI))) %>%
  mutate(prop = ref_cr / ref_n)
```


top 10

```{r}
cit_stat %>%
  arrange(desc(ref_n))
```

Parameter

```{r}
# referenzen
summary(cit_stat$ref_n)
```

```{r}
# anteil referenzen mit crossref doi
summary(cit_stat$prop)
```

Verteilung Referenzen je Artikel

```{r}
ggplot(cit_stat, aes(ref_n)) +
  geom_density(fill = "#56b4e9") +
  theme_minimal() +
  labs(x = "Anzahl Referenzen je JASIST-Artikel")
```

### Netzwerkanalyse

Zitationsdaten

```{r}
cit_df <- jasist_cit %>%
  filter(!is.na(DOI)) %>%
  select(doi, ref_doi = DOI) %>%
  mutate(ref_doi = tolower(ref_doi)) %>%
  distinct()
```

Meist zitierte Arbeiten

````{r}
cit_df %>%
  count(ref_doi, sort = TRUE)
````

#### Zitationsmatrix und visualisierung

```{r}
# nur Artikel mit mehr als einer Zitation
dois_cit <- cit_df %>%
  count(ref_doi, sort = TRUE) %>%
  filter(n > 1)
my_cit <- cit_df %>%
  filter(ref_doi %in% dois_cit$ref_doi)
my_mat <- as.matrix(table(my_cit$doi, my_cit$ref_doi))
dim(my_mat)
```

Netzwerkobjekt für die Visualisierung

#### Welche Artikel sind bibliographisch gekoppelt

```{r}
mat_t <- my_mat %*% t(my_mat)
dim(mat_t)
```

Visualisierung

```{r}
net <- network::as.network.matrix(mat_t, directed = FALSE)
ggnet::ggnet2(net, size = "degree", color = "#56b4e9", alpha = 0.8) +
  geom_point(aes(color = color), color = "grey90") +
  guides(color = "none", size = "none") +
  labs(title = "Bibliographic coupling JASIST 2020")
```

#### Welche Artikel werden co-zitiert in JASIST-Artikeln von 2020


```{r}
mat_t <- t(my_mat) %*% (my_mat)
dim(mat_t)
```

Visualisierung

```{r}
net <- network::as.network.matrix(mat_t, directed = FALSE)
ggnet::ggnet2(net, size = "degree", color = "#56b4e9", alpha = 0.8) +
  geom_point(aes(color = color), color = "grey90") +
  guides(color = "none", size = "none") +
  labs(title = "Co-Citation network JASIST 2020")
```
